pt-PT: Forma de corante de vela: Blocos de corante; Flocos de corante; Corante líquido; Mica; Dispersão de pigmento; Corante em pó; Outro
it: forma di colorante per candele: Blocchi di colore; Scaglie di colore; Colore liquido; Mica; Dispersione di pigmenti; Colore in polvere; Altro
nb: Form for stearinlysfargestoff: Fargeblokker; Fargeflak; Flytende farge; Mica; Pigmentdispersjon; Fargepulver; Annet
th: รูปแบบของสีย้อมเทียน: สีแบบก้อน; สีแบบแผ่น; สีแบบน้ำ; ไมกา; สีแบบกระจายตัว; สีแบบผง; อื่นๆ
lt-LT: Žvakės dažų forma: Dažų blokeliai; Dažų drožlės; Skysti dažai; Žėrutis; Pigmento dispersija; Milteliniai dažai; Kita
zh-TW: 蠟燭染料形式: 染料塊; 染料片; 液體染料; 雲母; 顏料分散劑; 粉末染料; 其他
hr-HR: Oblik boje za svijeće: Blokovi boje; Listići boje; Tekuća boja; Mica prah; Pigmentna disperzija; Boja u prahu; Ostalo
en: Candle dye form: Dye blocks; Dye chips; Liquid dye; Mica; Pigment dispersion; Powder dye; Other
vi: Dạng thuốc nhuộm nến: Phẩm màu khối; Phẩm màu miếng; Phẩm màu lỏng; Bột mica; Bột màu phân tán; Phẩm màu bột; Khác
zh-CN: 蜡烛染料形态: 染料块; 染料碎片; 液体染料; 云母; 色浆分散液; 粉末染料; 其他
nl: Kaars kleurstof vorm: Kleurstofblokjes; Kleurstofvlokken; Vloeibare kleurstof; Mica; Pigmentdispersie; Poederkleurstof; Overig
pl: Forma barwnika do świec: Barwnik w kostkach; Barwnik w płatkach; Barwnik w płynie; Mika; Dyspersja pigmentowa; Barwnik w proszku; Inne
pt-BR: Forma de corante de vela: Blocos de corante; Flocos de corante; Corante líquido; Mica; Dispersão de pigmento; Corante em pó; Outro
el: Μορφή βαφής κεριού: Κύβοι χρώματος; Νιφάδες χρώματος; Υγρό χρώμα; Μίκα; Διασπορά χρωστικής ουσίας; Χρώμα σε σκόνη; Άλλο
sv: Färgämnesform för ljus: Färgblock; Färgflingor; Flytande färg; Mica-pulver; Pigmentdispersion; Färgpulver; Övrigt
fr: Forme du colorant pour bougie: Blocs de colorant; Copeaux de colorant; Colorant liquide; Mica; Dispersion de pigments; Colorant en poudre; Autre
de: Form des Kerzenfarbstoffs: Farbblöcke; Farbchips; Flüssigfarbe; Mica; Pigmentdispersion; Farbpulver; Sonstige
cs: Forma barviva na svíčky: Barvicí bloky; Barvicí plátky; Tekutá barva; Mica; Pigmentová disperze; Prášková barva; Jiné
es: Presentación del colorante para velas: Bloques de colorante; Chips de colorante; Colorante líquido; Mica; Dispersión de pigmentos; Colorante en polvo; Otro
ru: Форма красителя для свечей: Краситель в блоках; Краситель в чипсах (хлопьях); Жидкий краситель; Слюда; Пигментная дисперсия; Порошковый краситель; Другое
tr: Mum boyası formu: Boya blokları; Boya parçaları; Sıvı boya; Mika; Pigment dispersiyonu; Toz boya; Diğer
hu: Gyertyafesték formája: Színezőtömbök; Színezőpelyhek; Folyékony festék; Csillámpor (Mica); Pigment diszperzió; Porfesték; Egyéb
sl-SI: Oblika barvila za sveče: Bloki barvila; Lističi barvila; Tekoče barvilo; Sljuda; Disperzija pigmenta; Barvilo v prahu; Drugo
fi: Kynttilän väriaine: Väripalat; Värilastut; Nestemäinen väri; Kiille; Pigmenttidispersio; Jauheväri; Muu
da: Form for farvestof til stearinlys: Farveblokke; Farveflager; Flydende farve; Mica; Pigmentdispersion; Pulverfarve; Andet
sk-SK: Forma farby na sviečky: Farbiace bloky; Farbiace úlomky; Tekutá farba; Sľuda; Pigmentová disperzia; Prášková farba; Iné
ja: キャンドル染料形状: 染料ブロック; 染料チップ; 液体染料; マイカ; 顔料分散液; 粉末染料; その他
ro-RO: Formă vopsea lumânare: Blocuri de colorant; Fulgi de colorant; Colorant lichid; Mică; Dispersie de pigmenți; Colorant pudră; Altele
ko: 양초 염료 형태: 염료 블록; 염료 칩; 액상 염료; 마이카; 안료 분산액; 분말 염료; 기타
bg-BG: Форма на боята за свещи: Боя на блокчета; Боя на люспи; Течна боя; Слюда (Mica); Пигментна дисперсия; Боя на прах; Други